【裁判字號】    91,交訴,162
【裁判日期】    920610
【裁判案由】    殺人未遂等
【裁判全文】
臺灣桃園地方法院刑事判決                        九十一年度交訴字第一六二號
    公  訴  人  臺灣桃園地方法院檢察署檢察官
    被      告  辛○○
    選任辯護人  吳宜財律師
右列被告因公共危險等案件，經檢察官提起公訴（九十一年度偵字第一七九三七號）
，本院判決如左：
        主  文
辛○○服用酒類不能安全駕駛動力交通工具而駕駛，處有期徒刑伍月，如易科罰金以
參佰元折算壹日。
被訴傷害、毀損部分部分公訴不受理。
        事  實
一、辛○○曾於民國八十九年間因酒醉駕車之公共危險案件，經本院桃園簡易庭於八
    十九年十月三十一日，以八十九年度桃交簡字第八二０號判決判處拘役三十日，
    如易科罰金以三百元折算一日確定，並於九十年一月三十一日易科罰金執行完畢
    （未構成累犯）。詎仍不知警惕，於九十一年九月二十七日二十一時許，與乙○○及其友人三人在甲○○、丁○○及己○○等人共同經營址設桃園縣中壢市○○○路五八五號之「京城碳烤店」烤肉、飲酒，辛○○於飲用三罐罐裝及一瓶瓶裝
    臺灣啤酒後，明知其服用酒類後，其意識、反應、注意力均較平日遲緩，於九十
    一年九月二十八日凌晨零時四十分許，與友人乙○○駕駛車牌碼三Ｇ—八八八九
    號自小客車欲離去時，因結帳問題與丙○○、戊○○、甲○○及丁○○等人發生
    爭執，而心生不滿，竟基於普通傷害及毀損之犯意，駕駛上開自小客車衝撞丙○○、戊○○，又撞及嗣後聞聲前來之己○○，致丙○○受有胸腰部挫傷併筋膜炎
    、頭臉部十八公分裂傷、右小腿挫傷併皮膚缺損等傷害；戊○○受有雙側手肘、
    右膝擦傷等傷害；己○○則脊椎受到傷害，並將該店內之設備器具撞毀後（被訴
    傷害、毀損部分嗣經撤回告訴），即駕駛上開自小客車搭載乙○○離去現場，並
    先送乙○○回到桃園縣中壢市○○路○段四八八巷三七號住處後，又駕駛上開自
    小客車至桃園縣中壢市○○○路及榮民路口，打電話給其友人蔡文豪即桃園縣警
    察局刑警隊警員告知其剛才駕車撞傷他人，由蔡文豪陪同辛○○回到現場處理時
    ，因甲○○等人已報警處理，俟辛○○回到該碳烤店時，為警當場查獲，並於同
    日凌晨一時四十六分許，在桃園縣警察局中壢分局普仁派出所內測得其吐氣所含
    酒精濃度高達每公升零點七二毫克，始知上情。
二、案經丁○○、己○○、戊○○、丙○○訴由桃園縣警察局中壢分局報告臺灣桃園
    地方法院檢察署檢察官偵查起訴。
        理  由
壹、論罪科刑部分：（酒醉駕車公共危險部分）
一、訊據被告辛○○矢口否認有何服用酒類致不能安全駕駛動力交通工具而駕駛之犯
    行，辯稱：伊當時與乙○○及其他三位友人合飲四、五瓶啤酒，伊喝不到一瓶，
    並無意識不清、走路搖晃之酒醉情形，伊駕車離開現場後，在等候庚○○○○期
    間曾飲用酒精成分百分之四十三之威士忌，約二百五十毫升，後來是蔡文豪開車
    載伊回到現場，所以伊飲用一瓶臺灣啤酒之酒精測試值絕不可能達到每公升零點
    七二毫克，自不能以案發後，伊飲用其他酒類所測得之酒精測試值，認伊有不能
    安全駕駛而駕駛之公共危險犯行，又案發後伊主動打電話給庚○○○○報案，除
    請蔡文豪協助處理外，並表明願回庚○○○○任職之單位製作筆錄，應符合自首
    減刑之規定云云。經查：
（一）被告辛○○與乙○○及另外三位友人一共五人，自九十一年九月二十七日晚上
      九時許，至上開「京城碳烤店」內烤肉、飲酒，嗣該三位友人先行離去，並由
      乙○○先行結帳後，因被告與乙○○二人並未離去，又再繼續追加三瓶啤酒飲
      用，被告前後一共飲用三瓶罐裝及一瓶瓶裝臺灣啤酒，至次日凌晨四十分許，
      因結帳問題與丙○○等人發生衝突，而駕駛車牌號碼三Ｇ—八八八九號自小客
      車撞傷丙○○等人，嗣又駕駛上開自小客車載乙○○回家之事實，業據被告於
      檢察官偵訊時供稱：「（何時喝酒？）九月二十七日晚上九時在碳烤店喝四瓶
      啤酒」、「因『林』（添茂）當時先結一次帳，後『林』（添茂）追加三瓶啤
      酒，約三百二十元，因我上車休息要我老婆接我，有一小姐過來，發生衝突，
      我就坐上車子，約五分鐘左右就聽到外面敲打的聲音，他們就把我從駕駛座拖
      出去，還打我，我就跑回車裏，就開車載『林』（添茂）回家．．．」等語（
      見偵查卷第二四頁反面、第二五頁正面）屬實，復經告訴人丁○○於本院調查
      時指稱：「當天生意很好，辛○○跟他朋友，在喝酒，有幾個朋友先走他那桌
      就剩下辛○○及乙○○．．．然後他們就上車，開出去．．．」等語（見本院
      九十二年一月二十日訊問筆錄第八頁）明確。被告嗣雖辯稱飲用二、三瓶臺灣
      啤酒或不到一瓶臺灣啤酒云云，惟按被告於案發時之供述較少權衡其利害得失
      或受他人干預，依經驗法則，較諸事後翻異其案發之初所為之供述為可信，是
      自應以被告於偵訊時供稱飲用四瓶啤酒等語為可採。至告訴人丁○○於本院調
      查時指稱被告均是喝玻璃瓶裝臺灣啤酒（見本院九十二年一月二十日訊問筆錄
      第九頁），然與證人乙○○於本院調查時證稱：「．．．差不多喝罐裝三瓶、
      瓶裝啤酒兩瓶臺灣啤酒．．．後來叫兩瓶瓶裝臺灣啤酒來喝．．．」等語（見
      本院九十二年四月二日訊問筆錄第二頁、第三頁），就被告飲用之臺灣啤酒為
      罐裝或玻璃瓶裝之證述稍有出入，然證人乙○○既證稱之前有飲用三瓶罐裝臺
      灣啤酒，嗣又再追加二瓶瓶裝臺灣啤酒，而罐裝臺灣啤酒每罐三百五十四毫升
      ；玻璃瓶裝臺灣啤酒每瓶六百毫升，則為被告利益計，應認被告第一次先飲用
      三罐罐裝臺灣啤酒，其他三位友人離開後，被告又再飲用一瓶臺灣啤酒等情為
      確，至證人乙○○證稱被告當時喝不到一瓶酒云云（見本院十二年四月二日訊
      問筆錄第四頁），顯與被告於偵訊及本院調查時供述情節齟齬，顯係迴護被告
      之不實證述，不足採信。且被告為警查獲後，至桃園縣警察局中壢分局普仁派
      出所經施以酒測，被告當時呼氣之酒精濃度高達每公升零點七二毫克，且被告
      為警查獲、測試及詢問過程中，有語無倫次、意識模糊、多話等之事實，均有
      酒精濃度測試表、桃園縣警察局中壢分局普仁派出所警員張維斌所製作之刑法
      第一百八十五條之三案件測試觀察紀錄表及桃園縣警察局舉發違反道路交通管
      理事件通知單各一紙在卷可稽。
（二）復參照交通部運輸研究所七十九年八月對駕駛人行為之研究（酒醉駕車對駕駛
      行為之分析研究）指出，吐氣酒精含量每公升零點二五毫克等於血液中酒精濃
      度百分之零點零五（亦即每一百毫升血液中含五十毫克酒精)，而（１）血液
      中酒精濃度到達百分之零點零三至百分之零點零五時，對駕駛能力之影響為：
      多數駕駛人心境逐漸變幻不定、視覺與反應靈敏性減弱、對速度及距離的判斷
      力差。對心理行為之影響為：觀察力逐漸欠缺、心情漸趨輕鬆、自信心增加、
      多話、精神狀態處於陶醉感。（２）血液中酒精濃度到達百分之零點零五至百
      分之零點零八時，對駕駛能力之影響為：反應遲純、駕駛能力受損、遲而不決
      或決而不行。對心理行為之影響為：情緒鬆弛、感情與行為趨向誇張、肌肉不
      協調、精神處於興奮狀態。（３）血液中酒精濃度到達百分之零點零八至百分
      之零點一五時，對駕駛能力之影響為：判斷力嚴重受到影響、體能與精神協調
      受損、駕駛之體能困難增加。對心理行為之影響為：產生情緒異常現象、步伐
      不平穩、言語不清、反應惡劣、記憶及判斷力受損、精神處於錯亂狀態。（４
      ）血液中酒精濃度超過百分之零點一五時，對駕駛人能力之影響為：視線搖晃
      、駕駛已進入恍惚狀態、判斷及理解遭到扭曲、駕駛不穩定。對心理行為之影
      響為：意識不明、嘔吐、站、走及講話困難、責任感喪失、精神處於麻醉狀態
      。（５）血液中酒精濃度超過百分之零點五時，對駕駛人能力之影響為：無法
      開車。對心理行為影響為：爛醉如泥、失去知覺可能致死、精神處於昏睡狀態
      。本件被告吐氣所含酒精濃度達每公升零點七二毫克，經換算結果相當於血液
      中酒精濃度為百分之零點一四四，依據上開說明，被告之判斷力嚴重受到影響
      、體能與精神協調受損、駕駛之體能困難增加、產生情緒異常現象、步伐不平
      穩、言語不清、反應惡劣、記憶及判斷力受損、精神處於錯亂狀態，顯然已達
      不能安全駕駛動力交通工具之程度，是被告辯稱其當時並無意識不清、走路搖
      晃之酒醉情形，不足採信。
（三）至被告辯稱伊駕車離開現場後，在等候蔡文豪期間曾飲用酒精成分百分之四十
      三之威士忌，約二百五十毫升，後來是由蔡文豪開車載伊回到現場，伊飲用一
      瓶啤酒之酒精測試值絕不可能達到每公升零點七二毫克云云，惟被告所辯上情
      亦僅係證人蔡文豪即桃園縣警察局刑警隊警員於本院調查時證稱：「．．．他
      下車就帶了一瓶約翰走路黑牌的酒到我車上，一邊喝酒一邊跟我講說這個事情
      的發生經過。我去的時候他就已經在喝酒了．．．」、「一瓶是七百五十西西
      ，他約喝了三分之一的量」云云（見本院九十二年三月五日訊問筆錄第三頁、
      第四頁）為據，然被告為警查獲移送內勤檢察官偵訊時供稱：伊當時把車停在
      路旁，請朋友載伊去現場等語（見偵查卷第二五頁正面），對於在等候庚○○○○時曾在車上飲用烈酒威士忌乙節，均未有片語隻字之辯解，且檢察官當庭
      提示卷附顯示酒測值為每公升零點七二毫克之酒精濃度測試表予被告表示意見
      ，被告亦當庭表示沒意見（見偵查卷第二五頁反面），嗣被告於本院調查、審
      理時辯稱是因喝威士忌才導致該酒測數值如此高云云，已非無疑。又根據卷附
      法務部法醫研究所蕭開平教授撰著之「酒精、藥物測試與交通事故調查」第二
      十頁記載，若知道體重、酒精濃度及所喝酒之總量，血中之酒精濃度（即ＢＡ
      Ｃ）的高峰可經由藥物動力學之公示加以計算，即先計算出喝入體內酒精之總
      量（ＭＧ），再除以（酒精在人體內體積之分佈《Ｌ＼ＫＧ》乘以體重《ＫＧ
      》乘以１０）之總數，所獲得之數值即為人體血中酒精之濃度（ｍｇ＼ｄｌ）
      ，而一般成人之酒精的體積分佈為０‧６（Ｌ＼ｋｇ），而喝入酒精總量（Ｍ
      Ｇ）為喝入之酒量（ＭＬ）乘酒精濃度乘８００，其中８００為將酒精由ＭＬ
      轉變為ＭＧ的比重值（０‧８），則以本件被告所稱其當時飲用酒精濃度百分
      之四十三之威士忌烈酒，約二百五十毫升的量，則被告當時飲用之酒精劑量為
      ２５０乘０‧４３乘８００，所得之數值為８６０００（ＭＧ），本件被告之
      體重為７５公斤，有卷附之陳報狀可稽，則以前開公示算出被告當時血中之酒
      精濃度為１９１‧１（ＭＧ＼ＤＬ），若換算成呼氣酒精之濃度為０‧９５Ｍ
      Ｇ＼Ｌ，是單以被告辯稱所飲用之威士忌烈酒施以酒精測試值即為如此之高，
      若再加上被告所辯解之前所飲用之一瓶臺灣啤酒，豈不更高於前開之數值，然
      被告為警查獲後之呼氣酒精測試值為每公升零點七二毫克，且若以被告於偵訊
      中供稱當時飲用三瓶罐裝及一瓶瓶裝臺灣啤酒，以罐裝臺灣啤酒三百五十四毫
      升、瓶裝臺灣啤酒六百毫升，酒精濃度百分之四點五之數值，套用前開公示計
      算被告之呼氣酒精濃度為每公升零點六六四八毫克，而被告係於九十一年九月
      二十八日凌晨零時四十分許飲酒完畢，同日凌晨一時四十六分施以酒測，有前
      開酒精濃度測試表附卷可稽，又一般成年人每小時呼氣酒精濃度減少約０點０
      四八ＭＧ＼Ｌ至０點０七一ＭＧ＼Ｌ，此亦有蕭開平教授所撰著前開文第二一
      頁可參，則被告於開車時之呼氣酒精濃度應為０點七一二八ＭＧ＼Ｌ至０點七
      三五八ＭＧ＼Ｌ間，亦與被告當時之呼氣酒精測試值０點七二ＭＧ＼Ｌ相去不
      遠，然與證人蔡文豪所稱飲用上開烈酒數量所致之酒精測試值不符，足見證人
      蔡文豪於本院證稱有看到被告飲用二百五十毫升之威士忌烈酒云云，顯與事實
      不符，且證人蔡文豪雖為警察人員，然其為桃園縣警察局刑警隊之警員，於深
      夜獲悉被告於中壢市區駕車撞傷他人及毀損他人器物時，自應告知被告由當地
      轄區之警察人員處理即可，豈能越俎代庖陪同被告一同至現場處理關切，足見
      證人蔡文豪與被告之關係匪淺，要屬迴護被告不實之詞，自難採信。且被告既
      供稱該瓶威士忌係向便利商店購買，何以事後無法提出購買之統一發票等憑證
      ？又被告於酒後駕車將他人撞傷有毀損他人器物，竟仍有心情將車停放路邊後
      ，於等候庚○○○○期間又繼續購買烈酒飲用，顯與一般常理不符，是被告上
      開辯解，實係事後卸責之詞，委無足採。
（四）又被告辯稱其在肇事離開現場後，即主動打電話給庚○○○○報案，表示開車
      撞到人，除請蔡文豪協助處理外，並表明願意回蔡文豪任職之單位製作筆錄，
      而不逃避接受制裁，應符合自首減刑之規定云云，然被告僅係告知證人蔡文豪
      其在碳烤店開車撞到人，與人發生糾紛，並未向蔡文豪稱其飲酒開車乙節，業
      據證人蔡文豪於本院調查時證稱：「（當時被告打電話給你時說什麼？）他說
      他在京城碳烤店開車撞到人，發生糾紛，趕著要跑的時候撞到人。叫我過去瞭
      解狀況」、「（被告當時有沒有說他喝酒開車？）沒有，他沒有跟我說他喝酒
      開車」等語（見本院九十二年五月七日訊問筆錄第二頁、第三頁）明確，且被
      告對證人蔡文豪之上開證詞當庭表示無意見（見本院九十二年五月七日訊問筆
      錄第三頁）。又被告於本院調查、審理時均矢口否認有何酒醉駕車之犯行，足
      見被告對於其酒醉駕車之犯行並無接受裁判之意，顯與自首之規定不符，被告
      上開所辯亦不足採。
（五）綜上所述，本件事證已臻明確，被告犯行洵堪認定，應依法論科。
二、核被告辛○○所為，係犯刑法第一百八十五條之三之服用酒類不能安全駕駛動力
    交通工具而駕駛罪。爰審酌被告前於八十九年間甫因酒醉駕車之公共危險罪案件
    ，經本院判處拘役三十日，並於九十年一月三十一日易科罰金執行完畢，仍不知
    警惕，再次酒醉駕車罹犯本罪，且駕車撞傷他人及撞毀他人所有之財物（詳後述
    ），惡性重大，犯罪後態度不佳，毫無悔意等一切情狀，量處如主文所示之刑，
    並諭知易科罰金之折算標準，以示儆懲。
貳、公訴不受理部分：（傷害、毀損部分）
一、公訴意旨另以：被告辛○○於九十一年九月二十八日凌晨，在甲○○、丁○○所
    經營京城碳烤店內消費飲酒後，因不滿離去前為拒不付帳細故，遭丙○○、戊○○陪同甲○○、丁○○前來究問後，即心懷憤恨，趁丙○○等人轉身行走車前未
    注意之際，驟起殺人犯意，故意駕駛上開自小客車，急速自後衝撞丙○○倒地，
    又不顧其已倒地，接續撞擊丙○○並當場輾壓丙○○，並駕車上前衝撞一時未及
    閃避之戊○○倒地；隨即不顧丙○○尚倒於其車下之情狀，欲再倒車撞擊時，一
    旁倒地之戊○○見情勢危急，立即奮不顧身上前趁隙拖救無力反應之丙○○脫離
    車下，才幸免於難；惟被告倒車輾壓丙○○未逞後，竟繼續基於概括傷害之犯意
    ，繼續倒車衝撞已閃避在旁之丁○○，丁○○立即閃避於店前鐵柱後才未被撞及
    ，而被告依然不停駛，連續再駕車衝入正在該店內消費其他客人及聞聲前來之己○○，並撞擊毀損京城碳烤店之設備器具，嗣經引起消費客人公憤而持椅子等物
    反擊後，被告才駕車離去，因而致己○○受有頸椎、戊○○手肘等多處、丙○○
    經緊急送醫急救，頭臉部受有十八公分裂傷等多處傷害，因認被告上開所為係犯
    刑法第二百七十一條第二項、第一項之殺人未遂罪、第二百七十七條第一項之傷
    害罪及同法第三百五十四條之毀損罪嫌等語。
二、按告訴乃論之罪，告訴人於第一審辯論終結前得撤回其告訴，又告訴經撤回者，
    應諭知不受理之判決，刑事訴訟法第二百三十八條第二項，第三百零三條第三款
    分別定有明文。
三、本件公訴人認被告涉有上開殺人犯嫌，無非係以右揭事實業據告訴人丁○○、己○○、戊○○、丙○○及被害人甲○○指訴甚詳，復有現場照片、醫院診斷證明
    書多紙附卷可稽，又被告故意撞擊告訴人丙○○倒地後，仍不顧續行衝撞輾壓，
    致其傷重血流如注倒於車下而無反應能力之際，已非不能預見有喪失生命可能，
    復續行乘機再倒車輾壓，衡情難謂無致人於死之決心等為其主要論據。訊據被告
    堅決否認有何殺人未遂之犯行，辯稱：伊與告訴人丙○○並不認識，且無怨隙與
    糾葛，實無殺人之動機與目的，而當時丙○○被撞倒在地不起時，若伊有殺人之
    故意，何不「直接輾壓」，而係停車讓戊○○有充裕之時間將丙○○自車輪旁拖
    出再行駛離？且丙○○頭部之傷害係因經被告撞及倒地碰撞地面受傷，並無輾壓
    情形，伊當時確無殺害丙○○之犯意等語。
四、經查：
（一）告訴人丙○○頭部所受之傷害係遭被告駕駛上開自小客車從後方撞倒後，頭部
      碰地後遭上開自小客車之車底下緣刮傷造成，並非因被告駕駛上開自小客車之
      輪胎直接輾壓地上所造成乙節，業據告訴人丙○○於本院調查時指稱：「（當
      時你是哪邊被被告輾到？）當時我是被撞到，倒在地上，我的頭就破了」、「
      （有沒有被輾過？）沒有。只是被輪胎碰到而已」等語（見本院九十二年五月
      七日訊問筆錄第六頁），核與告訴人戊○○於本院調查時指稱：「（是車子倒
      車時候才撞到丙○○頭部？）應該是車底下緣刮到丙○○頭部，他（指被告）
      車子倒退以後我們才把丙○○拉出來」等語（見本院九十二年五月七日訊問筆
      錄第九頁）相符，且據丙○○提出之林口長庚紀念醫院之診斷證明書觀之，丙○○頭臉部受有十八公分裂傷，應非汽車輪胎之輾壓傷，該傷勢與告訴人戊○○指稱丙○○之頭部遭汽車下緣刮傷等語相符，且參以現場相片所示被告所駕
      駛之自小客車屬於休旅車款，其底盤比一般自小客車為高，且重量亦較重，若
      丙○○之頭部遭該車之輪胎直接輾壓，頭骨必定破裂，自不可能造成如前開診
      斷證明書所載之裂傷而已，足見被告辯稱伊未以汽車輪胎輾壓丙○○之頭部等
      語，應堪採信。至告訴人於偵訊時指稱：被告加速往前衝撞到伊的頭（見偵查
      卷第二五頁正面），及本院第一次調查時陳稱：伊那時趴在地上，被告車子輪
      胎撞到伊的頭等語（見本院九十二年一月二十日訊問筆錄第三頁），應係在該
      撞及丙○○之一瞬間，其頭部遭汽車底盤下緣刮傷，丙○○誤以為其頭部遭輪
      胎輾壓，是丙○○上開遭汽車輪胎撞及之指述，容有誤會。
（二）又丙○○遭撞及倒地在被告所駕駛之自小客車之前後輪胎中間時，被告並未繼
      續向前行駛，反而先行後退後停車，讓戊○○等人將丙○○拖出車底後，再繼
      續後退，而當時被告駕車撞及丙○○之速度並不快，距離有只有三、四公尺等
      情，亦據戊○○於本院調查時陳稱：「當時我們在外面的時候，我要回去車上
      拿東西，就往回走，就聽到『碰』一聲，我一轉身也被撞，飛出去幾公尺，後
      來轉頭看車子正好停下來，被告開休旅車比較高，那時看到丙○○被撞到車子
      底下」、「（那時候丙○○是在車子哪裡？）在兩個車輪中間」、「（你看被
      告開車撞擊的時候，車速會不會很快？）距離很近，所以油門一踩就撞到了，
      時速應該不是很快」、「他是因為撞到丙○○跟撞到我，他會怕，就停下來。
      被告是倒車停下來後，我才把丙○○拉出來」、「（當時距離丙○○多遠？）
      約三、四公尺」等語（見本院九十二年五月七日訊問筆錄第八頁、第九頁第一
  ０頁）屬實，若被告有殺害丙○○之故意，自可於撞及丙○○倒地後，再往前
      開直接輾壓丙○○，惟被告反而倒車暫停讓戊○○等人將丙○○拉出車底，且
      被告當時距離丙○○僅有三、四公尺，撞及丙○○之車速亦不快，益徵被告並
      無致丙○○於死之故意。雖告訴人丁○○、被害人甲○○於警、偵訊及本院調
      查時亦均指稱：被告駕車加速往前衝撞丙○○，並輾過丙○○身體等語（見偵
      查卷第十二頁反面、第十三頁反面、第三六頁正面、第三七頁反面、本院九十
      二年一月二十日訊問筆錄第八頁、第十頁），惟依丙○○之傷勢及被告所駕之
      車輛為休旅車觀之，被告前揭車之車輪應未直接輾壓丙○○，已如前述，是丁○○、甲○○前揭指述尚有瑕疵，且渠等稱被告駕車加速前行衝撞丙○○乙節
      ，亦與告訴人戊○○前揭所述齟齬，而依當時客觀環境觀之，現場空間並不大
      ，若被告駕車加速衝撞並輾壓丙○○，其豈有活命之可能？又豈有機會被戊○○等人自車底拖出？且參以被告與丙○○並不認識，彼此亦無怨隙與糾葛，且
      被告為新亞人力仲介有限公司之負責人，有妻子及兩名小孩，此有桃園縣政府
      營利事業登記證及戶口名簿影本各一紙在卷可參，縱被告當時因結帳問題與丙○○等人發生糾紛，當不致因此糾紛，而生殺害他人之犯意，致家庭事業毀於
      一旦。是綜核上情，被告辯稱伊無殺人之動機、目的及犯意，應可信實。
（三）是被告駕駛上開自小客車撞傷丙○○之所為，應僅成立刑法第二百七十七條第
      一項之傷害罪，公訴人遽依殺人未遂罪起訴，容有未洽，附此敘明。核被告辛○○之所為，係犯刑法第二百七十七條第一項之普通傷害罪，另被告在上揭時
      、地亦駕駛上開自小客車撞傷告訴人戊○○、己○○二人，致戊○○、己○○
      受到前開傷害，及撞毀甲○○、丁○○及己○○共同經營之「京城碳烤店」所
      有之生財器具設備，公訴人認被告上開所為分別涉犯刑法第二百七十七條第一
      項之普通傷害罪及同法第三百五十四條之毀損器物罪嫌，而提起公訴，然依刑
      法第二百八十七條前段及同法第三百五十七條之規定，均須告訴乃論。茲告訴
      人丙○○、戊○○、己○○、甲○○及丁○○等人均與被告達成和解，並均具
      狀表示撤回全部之告訴，有刑事撤回全部告訴聲請狀及和解契約書等在卷足憑
      ，是本件被告此部分犯行，均應諭知不受理之判決。
據上論斷，應依刑事訴訟法第二百九十九條第一項前段、第三百零三條第三款，刑法
第一百八十五條之三、第四十一條第一項前段，罰金罰鍰提高標準條例第二條，判決
如主文。
本案經檢察官何祖舜到庭執行職務。
中      華      民      國     九十二     年       六      月     十    日
                                  臺灣桃園地方法院交通法庭
                                      審判長法  官   徐培元
                                            法  官   曾正耀
                                            法  官   許乃文
右正本證明與原本無異。
如不服本判決，應於判決送達後十日內向本院提出上訴狀( 應附繕本 )，上訴於
臺灣高等法院。
        書記官   王曉雁
中        華        民        國     九十二    年    六   月    十三    日
本件論罪科刑法條：
中華民國刑法第一百八十五條之三
服用毒品、麻醉藥品、酒類或其他相類之物，不能安全駕駛動力交通工具
而駕駛者，處一年以下有期徒刑、拘役或三萬元以下罰金。


司法院資訊處製作；財團法人民間司法改革基金會備份。
